臺灣臺中地方法院刑事判決　　　　　　　　　　　　 九十二年度交易第五三六號
　　公　訴　人　臺灣臺中地方法院檢察署檢察官
　　被　　　告　甲○○
右列被告因過失致死案件經檢察官提起公訴（九十二年度偵字第四八二三號）經本院
合議庭裁定適用簡式審判程序，判決如左：
    主    文
甲○○因過失致人於死，累犯，處有期徒刑壹年貳月。
    事    實
一、甲○○曾於民國八十六年間，因先後犯賭博罪，經台灣台中地方法院各判處有期
    徒刑三月、三月確定，嗣上開二罪經裁定應執行有期徒刑五月確定，於八十七年
    五月二十八日易科罰金執行完畢，詎猶不知悔改，復於九十一年十月十三日凌晨
    ，酒後（案發後測得之呼氣所含酒精濃度僅為每公升０．二六毫克，尚未達酒醉
    不能安全駕駛之程度）無駕駛執照而駕駛車號ＣＳ－五二五八號自用小客車，車
    上搭載友人劉桂佃，沿台中市○○路由河南路往台中港路方向內側車道行駛。於
    同日凌晨零時五十一分許，途經台中市○○區○○路三段一九一號前時，原應注
    意車前狀況，隨時採取必要之安全措施，而依當時情形，天候睛期，視距良好無
    障礙物，又無不能注意之情事，竟疏於注意，於途經上開路段時，為閃避外側車
    輛，車先偏往安全島，嗣甲○○將車往回拉時，不慎致車子失控偏往外側路旁，
    車頭先追撞周俊成停放在路旁停車格之車號ＬＥ－六一五七號自用小客車，致該
    車往前移動又追撞李和燕停放於前方路旁停車格內之車號六Ｊ－三九四六號自用
    小客車車尾，並衝上騎樓前人行道，而車號六Ｊ－三九四六號自用小客車則衝出
    停車格往前移動約十三．四公尺，另甲○○駕駛之車號ＣＳ－五二五八號自用小
    客車則迴轉一百八十度，停於原車號六Ｊ－三九四六號自用小客車停放之停車格
    內，又擦撞邱紹偉停放在路旁人行道上之車號Ｂ六－一一八五號自用小客車，引
    起連環追撞。適同一時、地，有何唐錦柑騎乘車牌號碼ＪＩＩ－一七七號重機車
    ，後載賴添壽，沿台中市○○路由河南路往台中港路同方向行駛於前方慢車道，
    亦行經該路段，由於甲○○前開疏失，致其駕駛之自用小客車發生失控時，由後
    追撞何唐錦柑騎乘之重機車，致何唐錦柑人車倒地受有腦震盪、左下肢大姆趾骨
    折、多處擦傷及挫傷等傷害（過失傷害部分於偵查中業經撤回告訴），而賴添壽
    則因而受有脾臟破裂併腹內出血、兩側血氣胸併肋骨斷裂、頭部外傷顱內出血、
    疑心臟挫傷、全身多處擦挫傷等傷害，經送醫急救後，仍於同日凌晨二時四十分
    許，因頭部、背、腰部挫傷致顱內出血、胸腔內出血不治死亡。
二、案經檢察官據報相驗後向動檢舉及賴添壽之子賴進彬委由告訴代理人陳呈雲律師
    告訴而偵查起訴。
    理    由
一、訊據被告甲○○對於右揭犯罪事實業於警訊、偵查中及本院審理時坦承不諱，核
    與被害人家屬乙○○○於警訊及偵查中指訴情節相符，且經證人周俊成、邱紹偉
    於警訊中、證人李和燕、劉桂佃於偵查中、證人何唐錦柑於警訊及偵查中證述甚
    詳，復有中國醫藥學院附設醫院法醫參考病歷摘要乙紙、道路交通事故調查報告
    表乙份、酒精測試紀錄表乙紙、舉發違反道路交通管理事件通知單乙紙、車籍作
    業系統－查詢認可資料五份及現場照片十張附卷可稽。另本件車禍被害人賴添壽
    因此車禍造成頭部、背、腰部挫傷致顱內出血、胸腔內出血不治死亡，亦經本檢
    察官督同檢驗員相驗屬實，製有相驗筆錄、相驗屍體證明書、驗斷書在卷可憑。
    按汽車行駛時，駕駛人應注意車前狀況及兩車併行之間隔，隨時採取必要安全措
    施。道路交通安全規則第九十四條第三項訂有明文。被告駕車自應注意遵守上述
    道路交通安全之規定。又依附卷之道路交通事故調查報告表所載，本件肇事時、
    地之天候、路況皆良好，則肇事當時，被告亦無不能注意之情事，詎被告竟疏未
    注意及此，致駕車失控撞及行駛於前方之重機車，被告之駕車失當行為，顯有過
    失。本件經送台灣省台中市區車輛行車事故鑑定委員會鑑定結果，認甲○○無駕
    駛照，酒精濃度過量駕駛自小客車失控衍生連環追撞事故，為肇事原因，被害人
    並無肇事因素，有該會九十二年七月一日中市鑑字第九二０六五五號函附鑑定意
    見書在卷可稽。再本件被害人確因本件車禍造成顱內出血、胸腔內出血而死亡，
    則被告駕車過失肇事行為，與被害人之死亡結果間，自具有相當因果關係。從而
    ，事證明確，被告犯行堪以認定。
二、核被告甲○○所為，係犯刑法第二百七十六條第一項之過失致死罪嫌。又被告無
    駕駛執照駕車，因而肇事致被害人死亡，應依道路交通管理處罰條例第八十六條
    第一項之規定加重其刑。再被告曾於八十六年間，因先後犯賭博罪，經台灣台中
    地方法院各判處有期徒刑三月、三月確定，嗣上開二罪經裁定應執行有期徒刑五
    月確定，於八十七年五月二十八日易科罰金執行完畢，此有刑案資料查註紀錄表
    在卷可稽，其於五年以內再犯本件有期徒刑以上之罪，為累犯，依刑法第四十七
    條之規定遞加重其刑。爰審酌被告為肇事原因，又未與被害人家屬和解等一切情
    況，量處如主文所示之刑。又本件為路人報警，被告亦因受傷送醫，不符自首要
    件，附此明。
據上論斷，應依刑事訴訟法第二百七十三條之一第一項、第二百九十九條第一項前段
、道路交通管理處罰條例第八十六條第一項、刑法第二百七十六條第一項、第四十七
條、罰金罰鍰提高標準條例第一條前段，判決如文。
中      華      民      國     九十三     年      二      月    十九    日
                                      臺灣臺中地方法院交通法庭
                                           法  官  郭  德  進
右正本證明與原本無異。
如不服本判決應於送達後十日內向本院提出上訴狀。
                                           書記官
中      華      民      國     九十三     年      二      月    二十    日
刑法第二百七十六條第一項：
因過失致人於死者，處二年以下有期徒刑、拘役或二千元以下罰金。
                                                                        Ａ
